

Amine Hadj-Youcef, PhD Consulant Data Scientist Spécialisé en Machine / Deep Learning -Computer Vision

Data scientist avec +7 années d'expérience en machine learning pour le traitement de données (non)-structurées démontré par des expériences à l'international, résultant en 9 publications, 6 conférences, publication de +3 outils IA, mentorat de +60 ingénieurs, formation de +10 professionnels.

Je propose mes services pour mener vos projets en Data Sciences et pour vous accompagner dans la transformation digitale de votre entreprise.

#### Contactez moi

- 06.82.52.42.06
- hadjyoucef.amine@gmail.com
- **♀** Ile-de-France, France
- www.amine-hy.com









## Compétences clés

- Étude et recherche en Computer Vision, Data Science, Machine Learning, Deep Learning
- Développement d'algorithmes en Python
- Formation et management d'équipe
  - Courant
- Courant

# Technologies

- Data Science: OpenCV, Numpy, Pandas, Tensorflow, Keras, PyTorch, Caffe, TensorRT.
- Langages: Python, Matlab.
- IDE: VS Code, Jupyter notebook.
- DevOps: Git, Docker, GitLab Cl
- Cloud: Amazon AWS, Google Cloud
- Communication: Slack, Zoom.
- OS: Linux (Ubuntu 64 bits), Windows
- Hardware: NVIDIA Jetson TX2

#### **Certifications**

- Neural Networks and Deep Learning, Université de Stanford (2019)
- Deep Learning and Artificial Intelligence, École Polytechnique (2018)

#### **EXPÉRIENCES PROFESSIONNELLES**

## Data Scientist - Ingénieur IA en Computer Vision

Drone Volt, Paris Nord 2, Villepinte (93420)

01/2019 - 09/2019

- En tant que référent technique en IA Computer Vision, mes contributions inclues :
  - Forte **collaboration à l'international sur un projet lA** (pensarsdk.com) jusqu'à la commercialisation du produit résultant en un CA>50KE.
  - Forte implication dans la redéfinition du business plan et roadmap du projet
  - Mise en place d'un outil en Python (Al-lab) pour faciliter le développement des projets IA
  - Développement en mode agile sur GitLab de la solution logiciel du produit
- Forte compétence technique en Computer Vision démontré par le développement d'une application de détection et localisation du feu sur une scène vidéo prise par un drone, suivi de la mise en production sur la caméra multispectrale (dotée du GPU NVIDIA Jetson).
- Excellente compétence en communication illustrée par la formation des commerciaux sur le nouveau produit, démos pour les clients / investisseurs. De plus, rédaction des rapports techniques (exp. The Startup) et de la documentation (pensarsdk.com/documentation).

#### 苗 Ingénieur R&D Traitement d'Images

L2S (CentraleSupélec), IAS, Orsay (91400)

10/2015 - 11/2018 (3 ans 2 mois)

- Responsable du projet multidisciplinaire entre le L2S et l'IAS dans le cadre du projet MIRI du futur télescope spatial JWST (NASA & ESA). Compeétences techniques avancés incluant:
  - Définition du roadmap du projet, veille scientifique et recherche bibliographique
  - Modélisation mathématique du système d'imagerie
  - Développement d'algorithmes de traitement d'images en Python
- Compétence technique de haut niveau prouvé par la proposition d'un outil innovant de reconstruction de données hyperspectrales à partir des données multispectrales de l'imageur infrarouge.
- Excellentes compétences en leadership démontré lors du mentorat de +60 élèves ingénieurs (3e et 4e années) à l'École Polytech Paris-Sud.
- Compétence en communication de haut niveau comme prouvée par la participation à **4 congrès** internationaux, **3 présentations devant** +100 experts, et à la publication de **4 articles dans** des revues scientifiques.

## 🛍 Ingénieur en Traitement d'Images

Synchromedia (ETS), Montréal, Canada

02/2015 - 07/2015 (6 mois)

- Compétences en adaptation et flexibilité démontrées par le développement d'algorithmes de traitement d'images pour la conservation de documents historiques, ce qui a donné lieu à une nouvelle méthode de traitement des images de documents
- Compétences en gestion de projets en **définissant le problème et la roadmap du projet dans** un contexte international
- Compétences en communication en rédigeant et en présentant un rapport de projet en Anglais

## 💼 Data Scientist - Ingénieur en Machine Learning

Laboratoire biomédical, Alger

02/2012 - 02/2013 (1 ans)

- Compétences en gestion de projets démontrée par le développement d'un outil d'aide à la décision pour la détection de l'épilepsie à partir d'une base de données de signaux EEG, résultant à 2 publications scientifiques
- Capacité à **gérer un projet de recherche en machine learning avec succès** à travers la définition du roadmap, la recherche bibliographique, l'analyse de données, les mathématiques appliquées et le traitement du signal
- Amélioration des compétences écrite et orale lors de la **publication de 2 articles dans deux** conférences internationales (IEEE Xplore).

#### **FORMATION**

- 2015 2018, Doctorat en Traitement du Signal et de l'Image, Université Paris-Saclay
- 🕏 2013 2015, Master en Traitement du Signal et des Images, Université de Bordeaux
- 🕏 2007- 2012, Ingénieur en électronique, École nationale polytechnique d'Alger